# 关于报表中的“开发支出”

提问人：zguoqing 时间：2013-6-6 16:57:50
请问下这个100%的比例是怎么算出来的，开发支出不就资本化的金额，怎么得出100%d

回答人：chenyiwei
可能是本期未发生研究阶段的支出，全部是开发阶段的支出。

提问人：liubin988513 时间：2013-06-06 18:29:11
回复 zguoqing 的帖子
一般这里的开发支出应只是代表开发阶段的支出，具体你看下

回答人：chenyiwei
回复 zguoqing 的帖子
根据准则规定，在开始资本化以后，也需要定期复核资本化条件是否持续满足。如果原先认为资本化条件满足，但后来由于发生了新的情况、出现了原先未能预见到的问题，导致资本化条件不再满足，例如遇到无法预见的技术障碍或者因为公司战略的改变而放弃该开发项目等，都可能导致原已资本化的金额被转入当期损益（采用类似于会计估计变更的方法处理）。
但是，如果本期开发支出计入损益的金额很大，或者经常发生这类情况，则可能引发的质疑就是该公司评估资本化条件是否满足时的程序和相关内控等是否有问题，以及现已资本化的金额的资本化是否会构成会计差错等。所以在遇到这类情况时务必注意核实原因，谨慎分析处理。

提问人：zguoqing 时间：2013-06-06 21:42:21
多谢各位指点，我的困惑在于开发支出的“本年增加”列的填列依据是啥，是开发阶段的所有支出（包括费用化和资本化的），还是仅仅是开发阶段资本化的支出，从上面的案例上看，似乎是前者。
我也看了另外一些案例，他们对于“本年增加”列填列的内容仅为资本化金额，在表述开发支出占本期研究开发支出比例的时候为资本化金额除以全部的研究开发费用。我觉得这个更合理。
我感觉不同上市公司对于何为开发支出的增加额存在不同的理解，让人困惑。

回答人：chenyiwei
是这样。